臺灣桃園地方法院民事簡易判決  
111年度桃簡字第892號
原      告  巫紹芃  
被      告  劉彥志  


上列當事人請求損害賠償事件，原告對本院110年度桃交簡字第1
707號刑事案件提起附帶民事訴訟，經本院刑事庭以110年度桃交
簡附民字第275號裁定移送前來，本院於民國111年11月2日言詞
辯論終結，判決如下：
    主     文
被告應給付原告新臺幣79,851元及自民國111年1月4日起至清償
日止，按年息5%計算之利息。
原告其餘之訴駁回。
訴訟費用由被告負擔百分之三十九，餘由原告負擔。
本判決原告勝訴部分得假執行，但被告如以新臺幣79,851元為原
告預供擔保後，得免為假執行。
原告其餘假執行聲請駁回。
    事實及理由
ㄧ、原告主張：被告於民國109年8月26日19時18分許，騎乘車牌
  &0000; 號336-HRL號普通重型機車（下稱肇事機車），行經桃
園市
    桃園區三民路3段與建興街交岔路口前，欲超越前方自用小
    客車及右側由原告騎乘車車牌號碼000-0000號普通重型機車
    ，本應注意超越時應顯示左方向燈並與前車左側保持半公尺
    以上之間隔，行至安全距離時再顯示右方向燈駛入原行路線
    ，並應注意兩車併行之間隔，注意安全距離，依當時情況並
    無不能注意之事，被告未注意及此，竟貿然自前方自用小客
    車與原告所騎乘之普通重型機車間超車，造成本次車禍而致
    原告受有左肘擦挫傷、左手肘瘀青、左手4、5指麻痛、左肩
    疼痛等傷害，請求被告賠償醫療費用新臺幣（下同）4,553
    元、交通費用5,680元、薪資損失46,000元及精神慰撫金150
    ,500元，共計206,733元，爰依侵權行為法律關係提起本件
    訴訟等語，並聲明：被告應給付原告206,733元，及自刑事
    附帶民事訴訟起訴狀繕本送達翌日起至清償日止，按年息5 
    ％計算之利息。願供擔保，請准宣告假執行。
二、被告則以：我認為精神賠償請求太高等語，茲為抗辯。並聲
　　明：原告之訴駁回。如受不利判決，願供擔保請准宣告免為
    假執行。
三、得心證之理由：
㈠、按因故意或過失，不法侵害他人之權利者，負損害賠償責任
　　；汽車、機車或其他非依軌道行駛之動力車輛，在使用中加
    損害於他人者，駕駛人應賠償因此所生之損害，民法第184
    條第1項前段、第191條之2前段分別定有明文。次按汽車行
    駛時，駕駛人應注意車前狀況及兩車並行之間隔，並隨時採
    取必要之安全措施；汽車在設有慢車道之雙向二車道，除應
    依前項各款規定行駛外，於快慢車道間變換車道時，應顯示
    方向燈，讓直行車先行，並注意安全距離；超越時應顯示左
    方向燈並於前車左側保持半公尺以上之間隔超過，行至安全
    距離後，再顯示右方向燈駛入原行路線，道路交通安全規則
    第94條第3項、第97條第2項及第101條第1項第5款分別定有
    明文。經查：被告駕駛肇事機車行經前開路段，未充分注意
    超越前車之規範貿然變換車道；且依當時情形並無不能注意
    情事，因而與原告所騎乘之普通重型機車發生碰撞，則被告
    就系爭事故之發生自具有過失，此經臺灣桃園地方檢察署檢
    察官提起公訴後，由本院刑事庭以110年度桃交簡字第1707
    號判決處被告拘役30日，如易科罰金，以1,000元折算1日乙
    情，經本院調閱本院110年度桃交簡字第1707號卷核閱無訛
    ，且原告因而受有前開傷害結果亦有診斷證明書在卷可參（
    見附民卷第11頁至第19頁），是被告之行為與原告所受傷害
    有相當因果關係，被告復未舉證證明其就防止損害發生已盡
    相當之注意，自應就不法侵害原告之身體、健康損失負賠償
    責任，則原告請求被告賠償其所受損失，即屬有據。
㈡、按不法侵害他人之身體或健康者，對於被害人因此喪失或減
    少勞動能力或增加生活上之需要時，應負損害賠償責任；不
    法侵害他人之身體、健康、名譽、自由、信用、隱私、貞操
    ，或不法侵害其他人格法益而情節重大者，被害人雖非財產
    上之損害，亦得請求賠償相當之金額。民法第193條第1項、
    第195條第1項前段分別定有明文。本件原告因被告之過失行
    為致受傷結果，已認定如前所述，則原告主張被告應負侵權
    行為之損害賠償責任，洵屬有據。茲就原告各項請求，分述
    如下：
①、醫療費用：
    原告主張其因系爭事故受傷，因而支出醫療費用業據其提出
    診斷證明書、醫療費用收據、統一發票為證（見附民卷第11
    至29頁），觀諸原告所提之敏盛綜合醫院診斷證明書上記載
    ：左肘挫擦傷；由長庚醫療財團法人桃園長庚紀念醫院所開
    立之診斷證明書上記載：左手肘挫傷、左手肘瘀青、左手4
    、5指麻痛，足認原告因系爭事故受傷，有接受就醫治療之
    必要，上開醫療費之支出係與原告所受之傷害有關，被告就
    此亦無意見，則原告請求醫療費用費用4,553元，應屬有據
    。  
②、交通費部分：　
　　原告主張其因治療系爭傷害，須分別至桃園長庚紀念醫院、
　　安德復復建專科診所就診，共支出交通費用5,680元等情，
    同為被告所不爭執，是原告此部分請求為有理由，應予准許
    。
③、薪資損失部分：
　　原告主張其於109年8月26日至敏盛綜合醫院急診，又於109
    年8月31日、同年9月7日、9月14日、9月28日至桃園長庚醫
    院就診，109年8月31日、同年9月7日、9月14日、9月28日各
    次醫囑均載明原告應休養一周，總計共4周（見附民卷第11
    頁至第19頁），且原告實際因傷請假係自109年9月1日至30
    日共計1月，此亦有請假單在卷可憑（見附民卷第10頁），
    是本院認原告因傷休養之天數為急診日1日及後續修養之30
    日共31日，原告主張其日薪為1,278元（計算式：38,333/30
    =1,278元，小數點以下四捨五入），此為被告所不爭執，是
    原告請求被告給付不能工作之薪資39,618元（計算式：1,27
    8*31=39,618）部分應予准許，逾此部分則無理由應予駁回
    。
④、慰撫金部分：
　　按不法侵害他人之人格權，被害人受有非財產上損害，請求
    加害人賠償相當金額之慰撫金時，法院對於慰撫金之量定，
    應斟酌實際加害情形、所造成之影響、被害人痛苦之程度、
    兩造之身份地位經濟情形及其他各種狀況，以核定相當之數
    額（最高法院47年台上字第1221號判例要旨及51年台上字第
    223 號判例要旨參照）。本院審酌原告為大學肄業之教育程
    度，被告為高職畢業之教育程度、兩造於警詢時所自承之家
    庭經濟狀況（見偵卷第9頁、第21頁），以及兩造財產、工
    作資歷情形，此有兩造之稅務電子閘門財產所得資料及勞保
    投保資料可查（見本院卷第51頁至第72頁）及衡酌原告所受
    傷害、休養期間並參酌原告所受精神上痛苦之程度，認原告
    請求被告賠償精神慰撫金30,000元應屬適當，逾此部分則無
    理由應予駁回。
⑤、綜上所述，原告得請求被告給付之金額應為79,851元。
⑥、末按給付無確定期限者，債務人於債權人得請求給付時，經
    其催告而未為給付，自受催告時起，負遲延責任，其經債權
    人起訴而送達訴狀，或依督促程序送達支付命令，或為其他
    相類之行為者，與催告有同一之效力；又遲延之債務，以支
    付金錢為標的者，債權人得請求依法定利率計算之遲延利息
    ；應付利息之債務，其利率未經約定，亦無法律可據者，週
    年利率為百分之5 ，民法第229 條第2 項、第233 條第1 項
    前段、第203 條分別規定甚明。查，本件原告請求被告連帶
    賠償，係以支付金錢為標的，且無確定期限，又未約定利息
    ，則被告應自受催告時起，負遲延責任，則原告就上述得請
    求之金額，請求被告給付自起訴狀繕本送達翌日即111年1月
    4日（見附民卷第53頁），至清償日止，按年息5%計算之利
    息，應有理由。
四、綜上所述，原告依侵權行為之法律關係，請求被告給付原告
    79,851元，及自刑事附帶民事訴訟起訴狀繕本送達被告翌日
    即111年1月4日起至清償日止，按年息5%計算之利息，為有
    理由，應予准許；超過此部分之請求，則無理由，應予駁回
    。
五、本件事證已臻明確，兩造其餘攻擊防禦方法及所提證據，核
    與判決結果無影響，毋庸逐一論述。　
六、本件原告勝訴部分，係就民事訴訟法第427條訴訟適用簡易
    程序所為被告敗訴之判決，依同法第436條第2項、第389條
    第1項第3款規定，應依職權宣告假執行，並依同法第436條
    第2項、第392條第2項規定，依被告聲請，宣告被告預供擔
    保後，得免為假執行。又原告就勝訴部分所為宣告假執行之
    聲請，僅在促使法院為此職權之行使，本院自不受其拘束，
    仍應逕依職權宣告假執行，惟此部分聲請既已依職權宣告，
    無再命原告提供擔保之必要，此部分不另為准駁之諭知，附
    此敘明。至於原告敗訴部分所為假執行之聲請，因訴之駁回
    而失其依據，併應駁回。
七、訴訟費用負擔之依據：民事訴訟法第79條。
中　　華　　民　　國　　111 　年　　11　　月　　11　　日
                  桃園簡易庭  法  官  蘇品蓁
以上為正本係照原本作成。
如不服本判決，應於送達後20日內，向本院提出上訴狀並表明上
訴理由，如於本判決宣示後送達前提起上訴者，應於判決送達後
20日內補提上訴理由書（須附繕本）。
如委任律師提起上訴者，應一併繳納上訴審裁判費。   
中　　華　　民　　國　　11　　年　　11　　月　　11　　日
                              書記官  潘昱臻